# 香港公司权益法投资境内企业的递延所得税问题

提问人：91lmn 时间：2020-05-02 19:33:09
陈版，关于权益法下递延所得税的确认问题，搜了下版面上的几个回答，有点晕
回答一：
https://bbs.esnai.com/forum.php?
mod=viewthread&tid=5403327&highlight=%C8%A8%D2%E6%B7%A8%2B%B5%DD%D1%D3%CB%F9%B5%C3%CB%B0在这个帖子里，您说在确认A公司应享有的B公司可辨认净资产公允价值份额时，应该考虑递延所得税。
回答二：
https://bbs.esnai.com/thread-4814276-1-1.html在这个帖子里，您说因为没有预计处置的计划，则针对投资取得日乙公司各项可辨认资产、负债的公允价值调整因素对净利润的影响与例题中不考虑所得税影响的情况实际上是相同的。
具体到我的例子，香港公司以人民币 60 元收购大陆公司20%股权，收购时大陆公司的资产账面值和公允值如下图：
问题 1 ：在确定权益法投资的公允价值时，考虑被投资企业因公允价值调整而产生的递延所得税负债，应该用25%税率吗？也就是说，长投公允价值是 70 ，应该确认 10 元的营业外收入。后边pick up 损益的时候，DTL随着投资性房地产折旧差异的转回而转回。
但是香港公司，实际上会产生税费，就是分红时点的10%代扣代缴所得税，所以是否应按10%去计算呢？这样的话长投公允价值是 76 ，营业外收入 16 元。我想不明白用25%，因为大陆公司账上的资产计税基础与会计基础没差异。
问题 2 ：在确定权益法投资公允价值后，针对香港公司长投成本 60 元，与公允价值（按 70 元举例），这个暂时性差异，只有在香港公司出售投资或者分红时才会实现：
2.1 可预见的未来不会出售投资。
2.2 短期内因为大陆公司未分配利润非常小，未来2-3年房地产改造也不会有利润产生，不会分红。但是可预见的未来很难去讲不会分红。
因此，应该按照长投成本 60 （tax basis）与账面值 70 （accounting basis）的差异，按照10%在香港公司账面计提DTL？对方科目是tax expense或者OCI（因为差异有部分是大陆公司的外币报表折算导致的）
请陈版指教。
QQ图片20200502164621.png
(99.56 KB, 下载次数: 53)
4 天前 上传

回答人：chenyiwei
1 、计量递延所得税负债所用的税率应当是该项暂时性差异所在的法人的适用税率，所以要考虑内地企业所得税适用税率，即25%。日后分回利润时的预提所得税影响，一般情况下母公司可以自行确定其发生的时间，如果在可预见的未来没有从该子公司分回利润的计划，则不确认。
2 、香港公司长投成本 60 元，与公允价值（按 70 元举例）的暂时性差异，是与长期股权投资的初始计量有关。由于投资性房地产通常属于不构成业务的单独资产，故初始确认时不确认递延所得税。

提问人：91lmn 时间：2020-05-03 19:33:10
感谢陈版！
1 、我这个不是母公司，是权益法投资，权益法投资区分资产和非资产吗？
2 、长期股权投资的成本与公允价值的暂时性差异，日后如果转回，也是通过分红实现吧？所以如果权益法，无法控制分红，是否应该确认递延所得税呢 ？谢谢！

回答人：chenyiwei
1 、权益法投资也适用这个原则。 2 、如果权益法，无法控制分红，应该确认递延所得税负债。

提问人：91lmn 时间：2020-05-03 19:33:11
另外，如果联营/合营不能控制分红，确认DTL的话，对方科目应该是PL还是Equity呢？ IAS 12说withholding tax应该进Equity？

回答人：chenyiwei
是PL中的所得税费用。

提问人：91lmn 时间：2020-05-04 16:47:00
https://bbs.esnai.com/forum.php?mod=viewthread&tid=5376485&page=1陈版，我还有一个香港公司，因为丧失对大陆子公司控制权（持股比例不变，更换股东导致的），对长期股权投资重新计量。看您在上面帖子的回答，这种跨越界限的DTL处理，与一般的权益法不同。
但我这个因为是更换股东导致，没有确认处置损益，处置的子公司净资产与剩余长投公允价值的差异进了资本公积。不影响会计利润和应纳税所得额的情况下，就不需要确认DTL了吧？
谢谢！

回答人：chenyiwei
“因为是更换股东导致，没有确认处置损益，处置的子公司净资产与剩余长投公允价值的差异进了资本公积”的租法不合理，只要是丧失控制权就应当计入损益。